臺北高等行政法院裁定
111年度救字第200號
聲  請  人  姜榮昇                                      
相  對  人  臺北市交通事件裁決所
代  表  人  蘇福智（所長）
上列聲請人對於本院110年度救再字第553號裁定聲請再審（本院
111年度救再字第28號），並聲請訴訟救助，就訴訟救助部分，
本院裁定如下：
　　主  文
聲請駁回。
聲請訴訟費用由聲請人負擔。
　　理  由
一、行政訴訟法第101條規定：「當事人無資力支出訴訟費用者
    ，行政法院應依聲請，以裁定准予訴訟救助。但顯無勝訴之
    望者，不在此限。」第102條第2項、第3項規定：「（第2項
    ）聲請人無資力支出訴訟費用之事由應釋明之。（第3項）
    前項釋明，得由受訴行政法院管轄區域內有資力之人出具保
    證書代之。」上開規定所稱無資力，是指窘於生活，且缺乏
    經濟上的信用者而言（另參酌最高行政法院前97年度裁聲字
    第18號判例）。又依行政訴訟法第176條準用民事訴訟法第2
    84條規定，聲請人為釋明其無資力支出訴訟費用，應提出得
    供法院即時調查的證據。而所謂釋明是指讓法院得到大致的
    心證，可以相信其主張為真實的程度。如聲請人未提出證據
    ，或提出的證據未能使法院可信其無資力支出訴訟費用的主
    張為真實，即應將其聲請駁回。
二、聲請意旨：聲請人具有中低收入戶證明，依法律扶助法第5
    條規定，足以表徵窘於生活的事實，聲請人無資力支出訴訟
    費用，且有勝訴之望，請准予訴訟救助。
三、聲請人不服本院110年度救再字第553號裁定，聲請再審（本
    院111年度救再字第28號），並聲請訴訟救助。然聲請人並
    非本院110年度救再字第553號裁定的當事人，沒有聲請再審
    的權能。又對本院110年度救再字第553號裁定聲請再審的裁
    判費為新臺幣（下同）300元。聲請人雖提出臺北市松山區
    公所111年度低收入戶及中低收入戶資格審查結果通知書，
    並援引法律扶助法第5條第1項第1款規定：「本法所稱無資
    力者，係指下列情形之一：一、符合社會救助法規定之低收
    入戶、中低收入戶。」但社會救助法第4條之1第1項規定：
    「本法所稱中低收入戶，指經申請戶籍所在地直轄市、縣（
    市）主管機關審核認定，符合下列規定者：一、家庭總收入
    平均分配全家人口，每人每月不超過最低生活費1.5倍，且
    不得超過前條第3項之所得基準。二、家庭財產未超過中央
    、直轄市主管機關公告之當年度一定金額。」這是主管機關
    提供生活扶助的標準，與有無資力支出訴訟費用的認定有別
    ，聲請人仍應釋明其窘於生活且缺乏經濟上的信用（最高行
    政法院107年度裁聲字第802號裁定）。本件聲請人除提出該
    審查結果通知書外，別無其他得以釋明其窘於生活且缺乏經
    濟上信用，致無資力支出訴訟費用的證據，或提出本院管轄
    區域內有資力之人出具的保證書釋明其事由，依前揭規定及
    說明，其聲請訴訟救助即無從准許，應予駁回。
四、依行政訴訟法第104條、民事訴訟法第95條、第78 條，裁定如主文。　　　　　　　　　　　　
中　　華　　民　　國　　111 　年　　10　　月　　31　　日
　　　　　　　　　　  臺北高等行政法院第三庭
　                      　      審判長法  官　高愈杰
　　                          　      法  官　李君豪
　　　                                法  官　楊坤樵 
上為正本係照原本作成。
不得抗告。
中　　華　　民　　國　　111 　年　　10　　月　　31　　日
                                      書記官　高郁婷